Minutes et répertoires du notaire Jean-Baptiste Théodore SENSIER, 1er octobre 1806 - 28 février 1821 (étude X)
Archives nationales
- Répertoire(s) de Jean-Baptiste Théodore SENSIER, 22 septembre 1797 - 1825; MC/RE/X/20 - MC/RE/X/27
  - Répertoire. 1807, 2 janvier - 1812, 31 octobre, 2 janvier 1807 - 31 octobre 1812; MC/RE/X/21
    - Inventaire après décès Marie-Jeanne Fournier, épouse de Aimé-Dominique Garnier, aubergiste, rue Saint-Denis, n° 258., 13 juillet 1812
      inventaire après décès; Saint-Denis (rue); Fournier, Marie-Jeanne; Garnier, Aimé-Dominique; hôtelier
    - Inventaire après décès de Nicolas Bornet, ouvrier carrier, à Montmartre, rue des Martyrs, à la requête d'Angélique-Véronique Marlin, sa veuve., 18 juillet 1812
      inventaire après décès; Montmartre (ancienne commune); Martyrs (rue des); Bornet, Nicolas; Marlin, Angélique-Véronique; carrier
    - Inventaire après décès de Charles-Philippe Baudin, ancien fabricant de gazes, rue des Deux Portes Saint-Sauveur, n° 32, à la requête de Henriette-Antoinette Morel, sa veuve., 30 juillet 1812
      inventaire après décès; Deux-Portes-Saint-Sauveur (rue des); Baudin, Charles-Philippe; Morel, Henriette-Antoinette
    - Inventaire après de décès de Marie-Jeanne Warniez, épouse de Nicolas Doublé, maître menuisier, rue de Normandie, n° 6., 16 septembre 1812
      inventaire après décès; Normandie (rue de); Warniez, Marie-Jeanne; Doublé, Nicolas; menuisier
    - Inventaire après décès de Marie-Madeleine Auger, majeure, à la requête de Madeleine-Hélène Auger, veuve de Nicolas Charlier, rue Bourg l'Abbé, n° 36., 29 septembre 1812
      inventaire après décès; Bourg-l'Abbé (rue du); Auger, Marie-Madeleine; Auger, Madeleine-Hélène; Charlier, Nicolas
    - Inventaire après décès de Denise-Noël Mesleart, épouse de Jean-Pierre Felix, marchand charcutier, rue Saint-Denis, n° 253., 29 septembre 1812
      inventaire après décès; Saint-Denis (rue); Mesleart, Denise-Noël; Félix, Jean-Pierre; charcutier
  - Table alphabétique par client. 1806, octobre - 1818, octobre, octobre 1806 - octobre 1818; MC/RE/X/25
  - Répertoire. 1812, 2 novembre - 1819, 2 novembre 1812 - 1819; MC/RE/X/26
    - Inventaire après décès de Marc-Antoine Deplaimpoint, curé de la paroisse Sainte-Elisabeth de Paris, à la requête de Pierre Desmaretz, prêtre, rue Neuve Saint-Laurent, n° 23., 30 décembre 1812
      MC/RE/X/26
      inventaire après décès; Neuve-Saint-Laurent (rue); Sainte-Elisabeth (paroisse); Deplaimpoint, Marc-Antoine; Desmaretz, Pierre; curé; prêtre
    - Inventaire après décès de Jacques Lepage, propriétaire, Fleury-Mérogis, à la requête de Marie-Madeleine-Eulalie Magnet, sa veuve., 19 janvier 1813
      inventaire après décès; Fleury-Mérogis (Essonne); Lepage, Jacques; Magnet, Marie-Madeleine-Eulalie
    - Inventaire après décès de Edmé Bontemps, rue du Temple, n° 38, à la requête de Geneviève-Julie Lecomte, sa veuve., 28 janvier 1813
      inventaire après décès; Temple (rue du); Bontemps, Edmé; Lecomte, Geneviève-Julie
    - Inventaire après décès de Pierre-Robert-Christophe Balard, doyens des imprimeurs, à la requête de Marie-Anne-Madeleine Delormel, sa veuve, rue Jean-Jacques Rousseau, n° 8., 29 janvier 1813
      inventaire après décès; Jean-Jacques-Rousseau (rue); Balard, Pierre-Robert-Christophe; Delormel, Marie-Anne-Madeleine; imprimeur
    - Inventaire après décès de Marie-Anne Cherchin, veuve de Genest Chezel, à la requête de Jean-Baptiste-Germain Trilhe, propriétaire, rue Vieille du Temple, n° 146., 23 février 1813
      inventaire après décès; Vieille-du-Temple (rue); Cherchin, Marie-Anne; Chezel, Genest; Trilhe, Jean-Baptiste-Germain
    - Inventaire après décès de Louis Bureau, ancien huissier, à la requête de Françoise Valléry l' Ecuyer, sa veuve, rue Transnonain, n° 32., 25 mars 1813
      inventaire après décès; Transnonnain (rue); Bureau, Louis; Valléry L'Ecuyer, Françoise; huissier
    - Inventaire après décès de Adélaïde-Marie Anfrie Duparc, épouse de Françoise-Victor-Lambert Beaucousin, marchand de fer, rue Saint-Denis, n° 241., 20 avril 1813
      inventaire après décès; Saint-Denis (rue); Anfrie Duparc, Adélaïde-Marie; Beaucousin, François-Victor-Lambert; commerçant; forgeron
    - Inventaire après décès de Claude Reault, rue des Boucheries Saint-Germain, n° 19, à la requête de Catherine-Claude Fougeron, sa veuve., 26 mai 1813
      inventaire après décès; Boucheries-Saint-Germain (rue des); Reault, Claude; Fougeron, Catherine-Claude
    - Inventaire après décès de Louise-Catherine Gueuvin, veuve de Bernard Pigeau, propriétaire, rue de Richelieu, n° 4., 16 juin 1813
      inventaire après décès; Richelieu (rue de); Gueuvin, Louise-Catherine; Pigeau, Bernard
    - Inventaire après décès Jean-Baptiste-Julien Mary, propriétaire, rue Blanche de Castille, n° 72, à la requête de Alexis-Louis Jullien, rue du Faubourg Saint-Germain, n° 65., 2 juillet 1813
      inventaire après décès; Blanche-de-Castille (rue); Mary, Jean-Baptiste-Julien; Jullien, Alexis-Louis
    - Inventaire après décès Louis-Joseph-Elisabeth Cajals, baron de l'Empire, général de brigade, inspecteur général des fortifications, officier de la Légion d'honneur, à Saint-Maurice près Charenton, à la requête de Joséphine-Virginie-Louise-Adèle Rousseau de la Brosse, baronne de l'Empire, sa veuve., 15 octobre 1813
      inventaire après décès; Saint-Maurice (Val-de-Marne); Cajals, Louis-Joseph-Elisabeth; Rousseau de la Brosse, Joséphine-Virginie-Louise-Adèle; officier général; inspecteur
    - Inventaire après décès de Louise-Thérèze Rauch, épouse de Pierre-Isidore Pousse, marchand mercier, parfumeur, rue Saint-Denis, n° 277., 29 octobre 1813
      inventaire après décès; Saint-Denis (rue); Rauch, Louise-Thérèse; Pousse, Pierre-Isidore; commerçant; parfumeur
    - Inventaire après décès de Madeleine-Hélène Auger, veuve de Nicolas Chaslier, employé, rue Bourg l'Abbé, n° 36., 5 novembre 1813
      inventaire après décès; Bourg-l'Abbé (rue du); Auger, Madeleine-Hélène; Chaslier, Nicolas
    - Liquidation et partage de la succession: Dupuis, Nicolas. Marie-Catherine Dutuc Lagardère, sa veuve en 2e noces, veuve en 1ères noces de Jean Fleury. Succession de Marie-Victoire Dupuis, épouse de Jean-Samuel Mottu., 17 janvier 1814
      Date de création de la notice: 2004
      liquidation; Dupuis, Nicolas; Dutuc Lagardère, Marie-Catherine; Fleury, Jean; Dupuis, Marie-Victoire; Mottu, Jean-Samuel
    - Inventaire après décès de Gabriel-Vincent Nicod, horloger, rue Thiroux, n° 8., 18 janvier 1814
      inventaire après décès; Thiroux (rue); Nicod, Gabriel-Amand; horloger
    - Inventaire après décès Catherine Briquet, veuve de Pierre-Paul Lormier, rue Saint-Honoré, n° 245., 27 janvier 1814
      inventaire après décès; Saint-Honoré (rue); Briquet, Catherine; Lormier, Pierre-Paul
    - Notoriété après décès: Péchin, Marie Marguerite. Prévatel, Jean Simon (veuve)., 8 février 1814
      notoriété; Prévatel, Jean Simon; Péchin, Marie Marguerite
    - Dépôt d'un certificat de décès: Thery, Louis. Adjudant commandant employé à l'état major. général de la Grande armée, 18 février 1814
      dépôt de pièces; acte d'état civil; extrait d'acte; Thery, Louis; officier (armée)
    - Inventaire après décès de Louise-Noël-Joseph Théry., 28 février 1814
      inventaire après décès; Théry, Louis-Noël-Joseph
    - Inventaire après décès de Charles Bourgeois, rue des Boucheries Saint-Germain, n° 4., 9 mars 1814
      inventaire après décès; Boucheries-Saint-Germain (rue des); Bourgeois, Charles
    - Notoriété après décès: Bar, Catherine-François. Bichot, Jean (épouse). Petit-Lion (rue du), n° 26, 10 mars 1814
      notoriété; Petit-Lion (rue du); Bichot, Jean; Bar, Catherine-François
    - Inventaire après décès Marie-Louise Gillet, rue Poissonnière, n° 28, arrivé le 20 avril 1814., 14 mai 1814
      inventaire après décès; Poissonnière (rue); Gillet, Marie-Louise
    - Inventaire après décès de Benjamin Pinder, militaire, quartier maître du 135ème régiment de ligne., 23 mai 1814
      inventaire après décès; Pinder, Benjamin; militaire
    - Inventaire après décès de Marie-Catherine Havard, rue d'Enfer Saint-Michel, n° 55., 27 mai 1814
      inventaire après décès; Havard, Marie-Catherine
    - Inventaire après décès de Adélaïde Roussel, épouse de Jean-Etienne Letourneau, limonadier, rue Michel le Comte, n° 1. au coin de la rue Sainte-Avoye., 27 juin 1814
      inventaire après décès; Michel-Le-Comte (rue); Sainte-Avoie (rue); Roussel, Adélaïde; Letourneau, Jean-Etienne; restaurateur
    - Inventaire après décès de Louise-Suzanne Veillard, épouse de Claude-Augustin Faivre, employé aux messageries, rue de la Jussienne, n° 10., 30 juillet 1814
      inventaire après décès; Jussienne (rue de la); Veillard, Louise-Suzanne; Faivre, Claude-Augustin
    - Inventaire après décès de Simon-Antoine Levant, rue de Berry au Marais, n° 9, le 4 août 1814., 31 août 1814
      inventaire après décès; Levant, Simon-Antoine
    - Inventaire après décès Dixie, Beaumont (baronnet anglais). Taitbout (rue), n° 36. Décédé en Angleterre le 20 juillet 1814. 16e à dernière vacations., 25 octobre 1814
      Acte passé par-devant un notaire substituant:
      Nota. Les précédentes vacations ont été portées sur le répertoire de Me Foucher substituant Me Senier absent.
      inventaire après décès; Taitbout (rue); Dixie, Beaumont
    - Inventaire après décès de Charles-Gabriel Michel, employé aux postes, rue de l'Egout Saint-Paul., 17 novembre 1814
      inventaire après décès; Michel, Charles-Gabriel
    - Inventaire après décès de Madeleine-Elisabeth Chevalier, veuve de Thomas Buguin dit Labeguine, à la requête de Jean Rabouin, bijoutier, et de Marie-Elisabeth Buguin dit Labeguine, son épouse, rue Michel le Comte, n° 18., 19 novembre 1814
      6 janvier 1815, notoriété rectificative
      inventaire après décès; notoriété; Michel-Le-Comte (rue); Chevalier, Madeleine-Elisabeth; Buguin dit Labeguine, Thomas; Rabouin, Jean; Buguin dit Labeguine, Marie-Elisabeth; Labeguine, Thomas; Labeguine, Marie-Elisabeth; orfèvre
    - Inventaire après décès de Claude-Jacques Morice, ancien marchand drapier, rue Saint-Denis, n° 264., 20 janvier 1815
      inventaire après décès; Saint-Denis (rue); Morice, Claude-Jacques; négociant
    - Inventaire après décès de Jacques-Alexandre Cardet, ancien distillateur, rue Vivienne, n° 15, et de Euphrasie-Marie-Louise Leclerc, son épouse., 25 janvier 1815
      inventaire après décès; Vivienne (rue); Cardet, Jacques-Alexandre; Leclerc, Euphrasie-Marie-Louise; distillateur
    - Inventaire après décès de Victoire Godin, fille mineure, demeurant chez Mr. Brocheton, rue Montmartre, n° 6., 27 janvier 1815
      inventaire après décès; Montmartre (rue); Godin, Victoire; Brocheton, M.
    - Inventaire après décès de Anne-Françoise Chauveau, épouse de Dominique-Victoire Bauve, commissaire de police de la ville de Paris, rue du Faubourg Saint-Denis, n° 93., 18 mars 1815
      inventaire après décès; Faubourg-Saint-Denis (rue du); Chauveau, Anne-Françoise; Bauve, Dominique-Victoire; policier
    - Inventaire après décès de Marie-Jeanne Jeanne, épouse Pierre-Léonard de Saint-Aubin, marchand charcutier, rue du Faubourg Saint-Antoine, n° 82., 7 avril 1815
      inventaire après décès; Faubourg-Saint-Antoine (rue du); Jeanne, Marie-Jeanne; Saint-Aubin, PierreLéonard de; charcutier
    - Inventaire après décès de Jean Varin., 12 avril 1815
      inventaire après décès; Varin, Jean
    - Inventaire après décès de Georges-Etienne Le Roux de la Salle, marchand de soie, rue Saint-Honoré, n° 55., 17 avril 1815
      inventaire après décès; Saint-Honoré (rue); Le Roux de la Salle, Georges-Etienne; négociant
    - Inventaire après décès de Marguerite-Geneviève Dasvin, veuve de Guillaume Lefebvre, rue du Faubourg Saint-Denis, n° 2., 20 avril 1815
      inventaire après décès; Faubourg-Saint-Denis (rue du); Dasvin, Marguerite-Geneviève; Lefebvre, Guillaume
    - Inventaire après décès de Anne Simon, veuve de Sébastien Bochet, ancien marbrier, rue des Marais du Temple, n° 38., 24 juillet 1815
      inventaire après décès; Marais-du-Temple (rue des); Simon, Anne; Bochet, Sébastien; tailleur de pierre
    - Inventaire après décès de Nicolas-Jacques-Simon Bourdon, marchand miroitier, rue Bourg L'Abbé, n° 48., 31 juillet 1815
      inventaire après décès; Bourg-l'Abbé (rue du); Bourdon, Nicolas-Jacques-Simon; miroitier
    - Inventaire après décès Noël-Marie-Henri-Désiré Périer de Villiers, propriétaire, demeurant ordinairement en sa terre de la Galladière, commune de Villiers (Orne)., 28 septembre 1815
      inventaire après décès; Villiers-sous-Mortagne (Orne); Périer de Villiers, Noel-Marie-Henri-Désiré
    - Inventaire après décès de Michel-Nicolas Marcq, rue Mondétour, n° 28., 2 octobre 1815
      inventaire après décès; Mondétour (rue); Marcq, Michel-Nicolas
    - Inventaire après décès de Marie-Geneviève Ravoux, épouse de Simon Huguin, marchand de vin, rue de Lancry, n° 30., 4 octobre 1815
      inventaire après décès; Lancry (rue de); Ravoux, Marie-Geneviève; Huguin, Simon; commerçant
    - Inventaire de pierres précieuses déposées à la maisons Perregaux Laffitte et compagnie, et de livres déposé à Mr Germain Petit, dépendant de la Succession de Mr Don Benito Pardo de Figuerod, décédé à Saint-Pétersbourg., 12 octobre 1815
      inventaire; Saint-Pétersbourg (Russie); Pardo de Figuerod, Benito; Petit, Germain
    - Inventaire après décès de Marie-Jeanne Tournier, épouse de Savanien Cochat, marchand mercier parfumeur, rue de la Lune, n° 42., 27 novembre 1815
      inventaire après décès; Lune (rue de la); Tournier, Marie-Jeanne; Cochat, Savinien; parfumeur; commerçant
    - Inventaire après décès de Auguste-François-Marie Ogé, préposé aux fourrages, rue du Cadran, n° 30 et de Dame Marie-Louise-Bonne Varaigne son épouse, boulevard Poissonnière, n° 25., 5 décembre 1815
      inventaire après décès; Cadran (rue du); Poissonnière (boulevard); Ogé, Auguste-François-Marie; Varaigne, Marie-Louise-Bonne
    - Inventaire après décès de Marie Jeanne Londault, épouse de Alexandre Riquet, ancien marchand parfumeur, actuellement garçon parfumeur, demeurant rue Greneta, n° 29., 9 décembre 1815
      inventaire après décès; Greneta (rue); Londault, Marie; Riquet, Alexandre; parfumeur; parfumeur
    - Inventaire après décès de Euphrosine-Rosalie Levesque, épouse de François-Michel Cloard, tapissier, rue du Faubourg Saint-Denis, n° 65., 22 janvier 1816
      inventaire après décès; Faubourg-Saint-Denis (rue du); Levesque, Euphrosine-Rosalie; Cloard, François-Michel; tapissier
    - Inventaire après décès de Joseph-Louis Delaborde, maréchal des camps et armées du roi et chevalier de l'ordre Royal et militaire de Saint-Louis., 26 janvier 1816
      inventaire après décès; Delaborde, Joseph-Louis; officier général
    - Inventaire après décès de Michel Amelingue, facteur d'instruments de musique., 13 février 1816
      inventaire après décès; Amelingue, Michel; facteur d'instruments de musique
    - Inventaire après décès de Marguerite-Suzanne Terlez., 20 février 1816
      inventaire après décès; Terlez, Marguerite-Suzanne
    - Inventaire après décès de Catherine-Andrée Etard, veuve de Nicolas Jourdan., 26 février 1816
      inventaire après décès; Etard, Catherine-Andrée; Jourdan, Nicolas
    - Inventaire après décès de Renée-Henriette-Julie Muret, épouse de Marie-Antoine Deschiens, ancien courtier de commerce, rue de Montmorency, n° 8., 8 avril 1816
      inventaire après décès; Montmorency (rue de); Muret, Renée-Henriette-Julie; Deschiens, Marie-Antoine; courtier
    - Inventaire après décès de Marguerite Vautravert, veuve de Jean-Baptiste-François Foucault., 20 avril 1816
      inventaire après décès; Vautravert, Marguerite; Foucault, Jean-Baptiste-François
    - Inventaire après décès de Marie-Catherine Cange, veuve de Rigobert Flix, rue des Deux-Ecus, n° 16., 25 avril 1816
      inventaire après décès; Deux-Ecus (rue des); Cange, Marie-Catherine; Flix, Rigobert
    - Inventaire après décès de Marie-Rose-Martine Huan, épouse de Marin Pottier, garçon de caisse à la maison de Banque Perregaux, demeurant rue de Hanovre, n° 16., 2 mai 1816
      inventaire après décès; Hanovre (rue de); Huan, Marie-Rose-Martine; Pottier, Marin; employé de commerce
    - Intitulé d'inventaire après le décès de Geneviève-Julie Leconte, veuve d'Edmé Bontemps., 22 mai 1816
      inventaire après décès; Leconte, Geneviève-Julie; Bontemps, Edmé
    - Inventaire après décès Marie-Antoine Deschiens, courtier de commerce., 10 juin 1816
      inventaire après décès; Deschiens, Marie-Antoine; courtier
    - Inventaire après décès de François-Alexis Delarche, marchand mercier, rue de la Marche, n° 2., 3 juillet 1816
      inventaire après décès; Marche (rue de la); Delarche, François-Alexis; commerçant
    - Inventaire après décès de Pierre-Louis Martin, concierge au Palais du Luxembourg., 11 juillet 1816
      inventaire après décès; Luxembourg (palais du); Martin, Pierre-Louis; concierge
    - Inventaire après décès de Dominique Ferrier, rue Guenegaud, n° 19., 18 juillet 1816
      inventaire après décès; Guénégaud (rue); Ferrier, Dominique
    - Inventaire après décès de François-Florentin Lassée, fondeur en caractères, rue de la Tixeranderie, n° 9., 25 juillet 1816
      inventaire après décès; Tixeranderie (rue de la); Lassée, François-Florentin; fondeur
    - Inventaire après décès de Pierre-Denis Duperron, propriétaire, rue des Lyonnais, n° 26., 31 juillet 1816
      inventaire après décès; Lyonnais (rue des); Duperron, Pierre-Denis
    - Inventaire après décès de Robert-Pierre-Angélique Leroisvenel, capitaine d'infanterie, chevalier de l'ordre royal et militaire de Saint-Louis., 28 décembre 1816
      inventaire après décès; Leroisvenel, Robert-Angélique-Pierre; officier (armée)
    - Inventaire après décès de Jean-Gérard Bonnaire, ex maréchal des camps, ex officier de la légion d'honneur., 9 janvier 1817
      inventaire après décès; Bonnaire, Jean-Gérard; officier général
    - Inventaire après décès de Adélaïde-Louise Corne de Cerf, épouse de Prince-Charlemagne Bourniche, marchand épicier, rue Montorgueil, n° 27., 18 janvier 1817
      inventaire après décès; Montorgueil (rue); Corne de Cerf, Adélaïde-Louise; Bourniche, Prince-Charlemagne; commerçant
    - Inventaire après décès de Jacques-François Regley, propriétaire, ancien procureur au Châtelet, rue Salle au Comte, n° 9., 28 janvier 1817
      inventaire après décès; Salle-au-Comte (rue); Regley, Jacques-François; procureur de justice (Ancien Régime)
    - Inventaire après décès de Rose-Marie-Bernardine Lemaire, épouse de Pierre-Eustasie Declerim, rue du Petit-Lion Saint-Sauveur, n° 1., 1er mars 1817
      inventaire après décès; Petit-Lion-Saint-Sauveur (rue du); Lemaire, Rose-Marie-Bernardine; Declerim, Pierre-Eustasie
    - Inventaire après décès de Louise-Charlotte Martin, veuve de Alexandre-Augustin Roussel, rue d'Orléans, n° 11, quartier Saint-Marcel., 28 avril 1817
      inventaire après décès; Orléans (rue d'); Martin, Louise-Charlotte; Roussel, Alexandrine-Augustin
    - Inventaire après décès de Denise-Désirée Goebaut, épouse de Nicolas-Joseph Millet, hongroyeur, rue du Faubourg Saint-Denis, n° 104., 8 mai 1817
      inventaire après décès; Faubourg-Saint-Denis (rue du); Goebaut, Denis-Désirée; Millet, Nicolas-Joseph
    - Inventaire après décès de Eliazar-Joachim Mozès, rue du Sentier, n° 9., 8 mai 1817
      inventaire après décès; Sentier (rue du); Mozès, Eliazar-Joachim
    - Inventaire après décès de Aimée-Françoise Michel, rue de l'Egout Saint-Paul, n° 17., 9 mai 1817
      inventaire après décès; Michel, Aimée-Françoise
    - Inventaire après décès de Geneviève-Julie Blondeau, fille majeure, rue Basse Porte Saint-Denis, n° 28., 21 mai 1817
      inventaire après décès; Basse-Porte-Saint-Denis (rue); Blondeau, Geneviève-Julie
    - Inventaire après décès Joseph Desnoyelles, rue des Fossés Saint-Bernard, n° 21., 8 août 1817
      inventaire après décès; Fossés-Saint-Bernard (rue des); Desnoyelles, Joseph
    - Inventaire après décès de Pierre-Antoine Pareau, rentier, rue Bourg L'Abbé, n° 31., 6 novembre 1817
      Continuation le 10 novembre de la même année par maître Sensier, comme ayant été substitué par maître Maine Glatigny, son collègue.
      Me Maine Glatigny.
      inventaire après décès; Bourg-l'Abbé (rue du); Pareau, Pierre-Antoine
    - Inventaire après décès de Pierre-Noël Lachenait, rue Vieille du Temple, n° 145., 30 décembre 1817
      inventaire après décès; Vieille-du-Temple (rue); Lachenait, Pierre-Noël
    - Inventaire après décès de Thérèse-Antoinette Papon, épouse de Jean-Baptiste Conti, rue Saint-Honoré, n° 102., 28 janvier 1818
      inventaire après décès; Saint-Honoré (rue); Papon, Thérèse-Antoinette; Conti, Jean-Baptiste
    - Inventaire après décès de Catherine-Claudine Fougeron, veuve de Claude Réault, rue des Boucheries Saint-Germain, n° 19., 9 février 1818
      inventaire après décès; Boucheries-Saint-Germain (rue des); Fougeron, Catherine-Claudine; Réault, Claude
    - Inventaire après décès de André-François Keller, rue Pastourelle, n° 11., 27 février 1818
      inventaire après décès; Pastourelle (rue); Keller, André-François
    - Inventaire après décès de Elisabeth Delattre, épouse de Jean-Nicolas Cochenet, rue Saint-Denis, n° 382., 3 mars 1818
      inventaire après décès; Saint-Denis (rue); Delattre, Elisabeth; Cochenet, Jean-Nicolas
    - Inventaire après décès de Jean-Christophe Gillet, rue du Faubourg du Temple, n° 54., 9 mars 1818
      inventaire après décès; Faubourg-du-Temple (rue du); Gillet, Jean-Christophe
    - Inventaire après décès de Maurice Dardaine, ancien maréchal ferrant, rue des Vieux Augustins, n° 25., 10 avril 1818
      inventaire après décès; Vieux-Augustins (rue des); Dardaine, Maurice; maréchal-ferrant
    - Inventaire après décès de Jean-François Santerre de Lafontinelle, ancien marchand brasseur, rue de l'Arbre Sec, n° 9., 21 avril 1818
      inventaire après décès; Arbre-Sec (rue de l'); Santerre de Lafontinelle, Jean-François; distillateur
    - Inventaire après décès de Pierre-Antoine Jeanne, capitaine retraité, rue Neuve d'Orléans, n° 32., 23 avril 1818
      inventaire après décès; Neuve-d'Orléans (rue); Jeanne, Pierre-Antoine; officier (armée)
    - Inventaire après décès de Marie-Catherine Berson, veuve en première noces de Charles-François Billard, et veuve en seconde noces de Jérôme Dauphinot, marchand de vins, quai des Ormes, n° 62., 4 mai 1818
      inventaire après décès; Ormes (quai des); Berson, Marie-Catherine; Dauphinot, Jérôme; Billard, Charles-François; commerçant
    - Inventaire après décès de Alexandrine-Angélique Guiard, épouse de Henri-Constant Liard, le 19 avril 1818., 22 mai 1818
      inventaire après décès; Guiard, Alexandrine-Angélique; Liard, Henri-Constant
    - Inventaire après décès de Marie-Catherine Gut, épouse de Jean-François-Alphonse Mauchain, marchand de nouveautés, rue Saint-Denis, n° 256., 26 mai 1818
      inventaire après décès; Saint-Denis (rue); Gut, Marie-Catherine; Mauchain, Jean-François-Alphonse; commerçant
    - Inventaire après décès de Catherine-Madeleine Charlier, veuve de Pierre Noblesse, divorcée en 1ères noces du défunt de Thomas-Roy Duvivier, décédée le 29 avril 1818., 28 mai 1818
      inventaire après décès; Charlier, Catherine-Madeleine; Noblesse, Pierre; Duvivier, Thomas-Roy
    - Inventaire après décès de Mr le Chevalier Antoine Casenave, propriétaire, membre de la légion d'honneur, rue de Bellechasse, n° 11., 2 juin 1818
      inventaire après décès; Bellechasse (rue de); Casenave, Antoine
    - Inventaire après décès de Pierre Stéphan, marchand fleuriste, rue Saint-Denis, n° 235., 6 juin 1818
      inventaire après décès; Saint-Denis (rue); Stéphan, Pierre; fleuriste
    - Inventaire après décès de Jérôme Dauphinot, marchand de vins, rue Amelot, n° 4, décédé le 24 mai 1818., 10 juin 1818